【裁判字號】    95,易,291
【裁判日期】    950418
【裁判案由】    竊盜
【裁判全文】
臺灣高雄地方法院刑事判決               95年度易字第291號
公  訴  人  臺灣高雄地方法院檢察署檢察官
被      告  戊○○
上列被告因竊盜案件，經檢察官聲請以簡易判決處刑（94年度速
偵字第1558號）及移送併辦（95年度偵字第2089號、第5092號）
，本院改依通常程序審理，判決如下：
    主  文
戊○○共同連續攜帶凶器竊盜，累犯，處有期徒刑壹年陸月。
    事  實
一、戊○○前因竊盜案件，經本院以91年度易字第3187號判處有
    期徒刑7 月，緩刑3 年確定。旋又因竊盜案件，經本院以92
    年度簡字第1887號判處有期徒刑6 月確定。前開緩刑並經撤
    銷，二罪接續執行，甫於94年1 月16日執行完畢。猶未知警
    惕，意圖為自己不法所有，基於竊盜之概括犯意，先後為下
    列犯行：
 (一) 於94年12月12日下午6 時許，在高雄市○鎮區鎮○路232 號
    對面鐵棚內，獨力竊取丁○○所有放置於該處之鐵片50公斤
    （聲請簡易判決處刑書誤載為50個）、變壓器鐵架2 個（聲
    請簡易判決處刑書誤載為變壓鐵架），得手後將該批鐵片、
    變壓器鐵架擲出圍牆外欲載運而去，為警當場查獲。
 (二) 於94年12月9 日下午4 時40分許，與共同基於意圖為自己不
    法所有之竊盜犯意聯絡，綽號「阿忠」真實姓名不詳之成年
    男子，同往高雄市○鎮區○○路5 之1 號工地，推由「阿忠
    」持其所有之鐵剪刀，剪斷工地內佑全營造公司所有之電纜
    線後，二人共同竊取前開電纜線長度合計約40公尺得手離去
    ，行竊過程為該工地之監視錄影器錄下。嗣戊○○於94年12
    月10日下午2 時30分許，行經前開工地旁翠亨路與翠禮街口
    時，為前開工地人員甲○○發現報警處理，為警循線查獲。
 (三) 於95年1 月7 日下午3 時許，單獨騎乘車號XWZ －802 號機
    車，至高雄市○鎮區○○街23號地下室內，竊取乙○○所有
    置於該處之ＰＶＣ電纜線2.0 mm規格7 綑5.5 mm規格2
    綑8.0 mm規格2 綑14mm規格2 綑（移送併辦意旨書均誤
    載以「條」計算），得手後以新臺幣2,000 元之代價全數變
    賣花用。因行竊過程為乙○○在場目擊並記下車號，嗣戊○○於95年1 月19日中午12時30分許，再次前往上址時，為乙○○發現報警處理，為警循線查獲。
二、案經高雄市政府警察局前鎮分局報請臺灣高雄地方法院檢察
    署檢察官偵查起訴及移送併辦。
    理  由
一、本件檢察官聲請以簡易判決處刑，本院認有刑事訴訟法第45
    1 條之1 第4 項第2 款後段所定「於審判中發現其他裁判上
    一罪之犯罪事實，足認檢察官之求刑顯不適當」之情形，爰
    依同法第452 條之規定，改依通常程序審理。又被告所犯為
    死刑、無期徒刑、最輕本刑為3 年以上有期徒刑以外之罪，
    其於本院準備程序進行中，就被訴及移送併辦部分之事實，
    均為有罪之陳述，經受命法官告知簡式審判程序之旨，並聽
    取公訴人及被告之意見後，本院合議庭認宜進行簡式審判程
    序，爰依同法第273 條之1 第1 項規定，裁定由受命法官獨
    任進行簡式審判程序，合先敘明。
二、前揭事實，業據被告於本院審理中坦白承認（見本院卷第21
    、33頁），核與證人即告訴人丁○○、乙○○、證人即佑全
    營造公司工地人員甲○○於警詢中證述情節相符（見第3084
    6 號警卷第4 、5 頁；第1837號警卷第3 、4 頁；第30824
    號警卷第4 頁），並有丁○○出具之贓物認領保管單1 紙（
    30846 號警卷第10頁）、鎮興路232 號對面鐵棚現場暨贓物
    照片4 幀（第30846 號警卷第16、17頁）、佑全營造公司工
    地監視錄影翻拍照片4 幀（30824 號警卷第15、16頁）、XW
    Z －802 號機車照片2 幀及天后街23號地下室現場照片3 幀
    （第1837號警卷第9 、10頁）在卷可佐，足認被告前開自白
    與事實相符，堪予採信。本件事證明確，被告犯行洵堪認定
    ，應予依法論科。
三、按共同正犯因相互間利用他方之行為，以遂行其犯意之實現
    ，本於責任共同之原則，共同正犯應對所參與犯罪之全部事
    實負責（最高法院92年度臺上字第7050號判決意旨參照）；
    次按刑法第321 條第1 項第3 款所稱兇器，其種類並無限制
    ，凡客觀上足對人之生命、身體、安全構成威脅，具有危險
    性之兇器均屬之，且祇須行竊時攜帶此種具有危險性之兇器
    為已足，並不以攜帶之初有行兇之意圖為必要（最高法院79
    年臺上字第5253號判例意旨參照）。又刑法上連續犯須基於
    概括之犯意、須連續數行為而犯同一罪名，依照司法院大法
    官會議釋字第152 號解釋，所謂「同一罪名」，指構成犯罪
    要件相同之罪名而言，基上原則，屬於加重條件者如刑法第
    320 條之普通竊盜罪與第321 條之加重竊盜罪，得認為同一
    罪名成立連續犯（最高法院67年度第6 次暨第7 次刑事庭庭
    推總會議決議(一)要旨參照）。
四、本件被告與綽號「阿忠」之不詳成年男子行竊所用之鐵剪刀
    ，既能剪斷電纜線，當屬鋒利，顯係客觀上足以殺傷人生命
    、身體之器械，屬刑法第321 條第1 項第3 款所稱之兇器。
    是核被告所為：如事實欄第一段(一)、(三)所示之犯行，係犯同
    法第320 條第1 項之普通竊盜罪；如事實欄第一段(二)所示之
    犯行，係犯同法第321 條第1 項第3 款之加重竊盜罪。被告
    就如事實欄第一段(二)所示之犯行，與綽號「阿忠」之不詳成
    年男子間，有犯意聯絡與行為分擔，應論以共同正犯。又被
    告先後多次竊盜及加重竊盜犯行，時間緊接，觸犯基本構成
    要件相同之罪名，揆諸前開說明，仍成立連續犯，應依同法
    第56條規定，論以情節較重之攜帶凶器竊盜一罪，並加重其
    刑。移送併辦部分即如事實欄第一段(二)、(三)所示之犯行，雖
    未據起訴，惟與前開論罪科刑部分即如事實欄第一段(一)所示
    之犯行，有連續犯之裁判上一罪關係，為聲請簡易判決處刑
    效力所及，本院自應併予審理。末查，被告前有如事實欄所
    示之犯罪科刑情形，有臺灣高等法院被告前案紀錄表1 份在
    卷可按。其於受有期徒刑之執行完畢後，5 年內再犯本件有
    期徒刑以上之罪，為累犯，應依刑法第47條規定加重其刑，
    並遞加之。審酌被告前有二次竊盜前科，素行非佳，且正值
    青壯，身心健全，不思憑己力賺取財物，竟一再竊取他人物
    品變賣花用，價值觀念偏差，應予導正，所竊物品中包括新
    建工程所用之電纜線，數量計40公尺之多，造成工程包商損
    害並影響工程品質，惡害非輕，惟於本院審理中坦認犯行，
    犯罪後態度尚可等一切情狀，量處如主文所示之刑。至被告
    與綽號「阿忠」之不詳成年男子行竊所用之鐵剪刀1 支，業
    因「阿忠」攜離而未扣案，又係日常生活常見工具，難於特
    定，為免執行困難，爰不另宣告沒收，附此敘明。
據上論斷，應依刑事訴訟法第273 條之1 第1 項、第299 條第1
項前段、刑法第28條、第56條、第321 條第1 項第3 款，判決如
主文。
本案經檢察官丙○○到庭執行職務。
中    華    民    國    95    年    4     月    18    日
                  刑事第六庭    法  官  林柏壽
以上正本證明與原本無異。
如不服本判決，應於判決送達後10日內，向本院提出上訴狀。
中    華    民    國    95    年    4     月    18    日
                                書記官  林國龍
附錄本案論罪科刑法條全文：
中華民國刑法第320 條
意圖為自己或第三人不法之所有，而竊取他人之動產者，為竊盜
罪，處5 年以下有期徒刑、拘役或500 元以下罰金。
意圖為自己或第三人不法之利益，而竊佔他人之不動產者，依前
項之規定處斷。
前二項之未遂犯罰之。
中華民國刑法第321 條
犯竊盜罪而有左列情形之一者，處6 月以上、5 年以下有期徒刑
：
一  於夜間侵入住宅或有人居住之建築物、船艦或隱匿其內而犯
    之者。
二  毀越門扇、牆垣或其他安全設備而犯之者。
三  攜帶兇器而犯之者。
四  結夥三人以上而犯之者。
五  乘火災、水災或其他災害之際而犯之者。
六  在車站或埠頭而犯之者。
前項之未遂犯罰之。


司法院資訊處製作；財團法人民間司法改革基金會備份。
